German Labor Union Pamphlets 6108
Kheel Center for Labor-Management Documentation & Archives
- Box: 20, Folder: 46, Publication (Box 20, Folder 46)
  - Item 1: Das Datenschutzgesetz aus Arbeitnehmerseicht, 1980; Publication (Box 20, Folder 46)
    Author: Gewerkschaft der Privatangestellten
  - Item 2: Stellungnahme zu: Rationalisierung Arbeitsorganisation Entgeltfindung, 1980; Publication (Box 20, Folder 46)
- Box: 20, Folder: 47, Publication (Box 20, Folder 47)
  - Item 1: Aktionsprogramm der GPA, 1982; Publication (Box 20, Folder 47)
  - Item 2: Entwicklung eines menschengerechten Kassenarbeitsplatzes fur Selbstbedienungsladen, 1982; Publication (Box 20, Folder 47)
  - Item 3: Inmitten einer neuen technologischen revolution, 1982; Publication (Box 20, Folder 47)
- Box: 20, Folder: 48, Publication (Box 20, Folder 48)
  - Item 1: Grundsatzprogramm, 1986; Publication (Box 20, Folder 48)
- Box: 20, Folder: 49, Publication (Box 20, Folder 49)
  - Item 1: Der gute Tip, 1988; Publication (Box 20, Folder 49)
- Box: 20, Folder: 50, Publication (Box 20, Folder 50)
  - Item 1: Jobben mit Netz, 1980; Publication (Box 20, Folder 50)
  - Item 2: Gpa Dokumentation Von der Grundung bis zum Gewerkschaftstag, 1980; Publication (Box 20, Folder 50)
- Box: 20, Folder: 51, Publication (Box 20, Folder 51)
  - Item 1: 100 jahre Gewerkschaft der Privatangestellten, 1992; Publication (Box 20, Folder 51)
- Box: 21, Folder: 1, Publication (Box 21, Folder 1)
  - Item 1: Hans Bockler Gesellschaft, 1957; Publication (Box 21, Folder 1)
    Author: Hans Bockler Stiftung
- Box: 21, Folder: 2, Publication (Box 21, Folder 2)
  - Item 1: Hans Bockler Ein Leben fur die Gewerkschaften, 1950; Publication (Box 21, Folder 2)
- Box: 21, Folder: 3, Publication (Box 21, Folder 3)
  - Item 1: Durch Mundlichkeit zur Mundigkeit, 1966; Publication (Box 21, Folder 3)
- Box: 21, Folder: 4, Publication (Box 21, Folder 4)
  - Item 1: Das Neue Hans Bockler Haus, 1967; Publication (Box 21, Folder 4)
- Box: 21, Folder: 5, Publication (Box 21, Folder 5)
  - Item 1: Das Mitbestimmungs gesprach, 1969; Publication (Box 21, Folder 5)
- Box: 21, Folder: 6, Publication (Box 21, Folder 6)
  - Item 1: Das Mitbestimmungs gesprach Betriebsrat und Personalplanung, 1972; Publication (Box 21, Folder 6)
  - Item 2: Studien zur Mitbestimmungstheorie und Mitbestimmungspraxis, 1972; Publication (Box 21, Folder 6)
  - Item 3: Studien zur Mitbestimmungstheorie und Mitbestimmungspraxis, 1972; Publication (Box 21, Folder 6)
- Box: 21, Folder: 7, Publication (Box 21, Folder 7)
  - Item 1: Das Mitbestimmungs gesprach Mitbestimmung Wirtschaftsordnung Grundgesetz, 1975; Publication (Box 21, Folder 7)
  - Item 2: Studien zur Mitbestimmungstheorie und Mitbestimmungspraxis, 1975; Publication (Box 21, Folder 7)
  - Item 3: Studien zur Mitbestimmungstheorie und Mitbestimmungspraxis, 1975; Publication (Box 21, Folder 7)
- Box: 21, Folder: 8, Publication (Box 21, Folder 8)
  - Item 1: Studien zur Mitbestimmungstheorie und Mitbestimmungspraxis, 1979; Publication (Box 21, Folder 8)
- Box: 21, Folder: 9, Publication (Box 21, Folder 9)
  - Item 1: Das Mitbestimmungs gesprach, 1980; Publication (Box 21, Folder 9)
  - Item 2: Ein unerschrockener Anwalt der Arbeitnehmer, 1980; Publication (Box 21, Folder 9)
  - Item 3: Grundgedanken zu einem einheitlichen Entgeltsystem fur Arbeiter und Angestellte, 1980; Publication (Box 21, Folder 9)
  - Item 4: Personalplanung fur Fach und Fuhrungskrafte im Verantwortungsbereich, 1980; Publication (Box 21, Folder 9)
- Box: 21, Folder: 10, Publication (Box 21, Folder 10)
  - Item 1: Studien Das mitbestimmungsgemabe Fuhrungsmodell, 1982; Publication (Box 21, Folder 10)
- Box: 21, Folder: 11, Publication (Box 21, Folder 11)
  - Item 1: Gewerkschaftliche Studienforderung eliteforderung, 1983; Publication (Box 21, Folder 11)
  - Item 2: Das Thema Mitbesetimmung in der Gewerkschaftspresse, 1983; Publication (Box 21, Folder 11)
- Box: 21, Folder: 12, Publication (Box 21, Folder 12)
  - Item 1: Die Praxis der hilfe zur Arbeit nach dem Bundessoziialhilfegesetz, 1984; Publication (Box 21, Folder 12)
    Author: Helmut Hartmann
  - Item 2: Projektgruppe Auswertung von Betriebsvereinbarungen, 1984; Publication (Box 21, Folder 12)
    Author: Jorg Bundesmann-Jansen
  - Item 3: Die sogenannte Neue soziale Frage im Licht der Hausjaltsoperationen, 1984; Publication (Box 21, Folder 12)
- Box: 21, Folder: 13, Publication (Box 21, Folder 13)
  - Item 1: Fur Tarifautonomie gegen Mibrauch des Beamtenrechts, 1985; Publication (Box 21, Folder 13)
  - Item 2: Praktikerreihe Qualitatszirkel, 1985; Publication (Box 21, Folder 13)
  - Item 3: Studien Personalpolitische Beurteilung von Mabnahmen, 1985; Publication (Box 21, Folder 13)
- Box: 21, Folder: 14, Publication (Box 21, Folder 14)
  - Item 1: Chemikant Chemikantin, 1986; Publication (Box 21, Folder 14)
  - Item 2: Leittexte fur die Ausbildungspraxis Metallausbildung, 1986; Publication (Box 21, Folder 14)
  - Item 3: Neue Armut Keine Wende, 1986; Publication (Box 21, Folder 14)
- Box: 21, Folder: 15, Publication (Box 21, Folder 15)
  - Item 1: Qualitat der Ausbildung im Betrieb, 1986; Publication (Box 21, Folder 15)
  - Item 2: Zur Bildung eines Konzernbetriebsrates bei der Unternehmensgruppe, 1986; Publication (Box 21, Folder 15)
- Box: 21, Folder: 16, Publication (Box 21, Folder 16)
  - Item 1: Der Industriestandort Bundesrepublik Deutschland in der Weltwirtschaft, 1987; Publication (Box 21, Folder 16)
- Box: 21, Folder: 17, Publication (Box 21, Folder 17)
  - Item 1: Beruflcihe Weiterbildung Gestaltung Durch Betriebliche Vereinbarungen, 1989; Publication (Box 21, Folder 17)
  - Item 2: Codeterminacion Mitbestimmung, 1989; Publication (Box 21, Folder 17)
  - Item 3: Druckberufe im Wandel Ergebnisse einer Qualifikationsanalyse, 1989; Publication (Box 21, Folder 17)
- Box: 21, Folder: 18, Publication (Box 21, Folder 18)
  - Item 1: Das Hans bockler Geburtshaus in Trautskirchen Mittelfranken, 1989; Publication (Box 21, Folder 18)
  - Item 2: die neuen naturwissenschaftlichen Berufe in der betrieblichen Praxis, 1989; Publication (Box 21, Folder 18)
  - Item 3: Das Prinzip Verantwortung im Arbeitsleben, 1989; Publication (Box 21, Folder 18)
- Box: 21, Folder: 19, Publication (Box 21, Folder 19)
  - Item 1: Energieelektroniker Energieelektronikerin, 1980; Publication (Box 21, Folder 19)
  - Item 2: Industrieelektroniker industrieelektroniker, 1980; Publication (Box 21, Folder 19)
  - Item 3: Der Industriestandort Bundesrepublik Deutschland in der Weltwirtschaft, 1980; Publication (Box 21, Folder 19)
- Box: 21, Folder: 20, Publication (Box 21, Folder 20)
  - Item 1: Jugendliche und Gewerkschaften, 1980; Publication (Box 21, Folder 20)
  - Item 2: Kommunikationselektroniker Kommunikationselektronikerin, 1980; Publication (Box 21, Folder 20)
- Box: 21, Folder: 21, Publication (Box 21, Folder 21)
  - Item 1: Leittextgesteuerte Projekte in der Handwerksausbildung, 1980; Publication (Box 21, Folder 21)
- Box: 21, Folder: 22, Publication (Box 21, Folder 22)
  - Item 1: Zur Bildung eines Konzernbetriebsrates bei der Unternehmensgruppe ALDI Nord, 1980; Publication (Box 21, Folder 22)
- Box: 21, Folder: 23, Publication (Box 21, Folder 23)
  - Item 1: Forschung fur die Zukunft, 1990; Publication (Box 21, Folder 23)
  - Item 2: Infrakstruktur und offentlicher Sektor nach der deutschen Vereinigung, 1990; Publication (Box 21, Folder 23)
- Box: 21, Folder: 24, Publication (Box 21, Folder 24)
  - Item 1: Okologie und Mitbestimmung, 1990; Publication (Box 21, Folder 24)
  - Item 2: Praktische Hinweise zum neuen Unternehmensrecht in der DDR, 1990; Publication (Box 21, Folder 24)
  - Item 3: Steuerleitfaden fur Arbeitnehmervertreter im Aufsichtsrat, 1990; Publication (Box 21, Folder 24)
- Box: 21, Folder: 25, Publication (Box 21, Folder 25)
  - Item 1: Ubersicht Rechtsprechung zur Unternehmensmitbestimmung, 1990; Publication (Box 21, Folder 25)
  - Item 2: Unternehmenspolitische Voraussetzungen fur eine okologisch orientierte Unternehmenskultur, 1990; Publication (Box 21, Folder 25)
  - Item 3: 20 Jahre Berufsbildungsgesetz Bilanz und Perspektiven, 1990; Publication (Box 21, Folder 25)
- Box: 21, Folder: 26, Publication (Box 21, Folder 26)
  - Item 1: Alter, Leistung, Gesundheit eine Anregung zur Diskussion uber die Tarifreform, 1991; Publication (Box 21, Folder 26)
  - Item 2: Grundsatze fur die Weiterbildung von alteren Arbeitnehmerinnen und Arbeitnehmern Am Beispiel der Laborberufe, 1991; Publication (Box 21, Folder 26)
  - Item 3: Zur Situation der Aus und Weiterbildung in den Zeitungs und Zeitschriftenverlagen sowie Nachrichtenagenturen, 1991; Publication (Box 21, Folder 26)
- Box: 21, Folder: 27, Publication (Box 21, Folder 27)
  - Item 1: Europa, 1992; Publication (Box 21, Folder 27)
  - Item 2: Okologie, 1992; Publication (Box 21, Folder 27)
  - Item 3: Pflichtenheft fur ein PC gestutztes Informationssystem fur neue Fertigungstechnologien, 1992; Publication (Box 21, Folder 27)
  - Item 4: Betriebsgrundungen unter dem Dach von Arbeitsforderungsgesellschaften, 1993; Publication (Box 21, Folder 27)
- Box: 21, Folder: 28, Publication (Box 21, Folder 28)
  - Item 1: Vom Programm zur Praxis Okologie in den Arbeitsbeziehungen europaischer Lander, 1993; Publication (Box 21, Folder 28)
- Box: 21, Folder: 29, Publication (Box 21, Folder 29)
  - Item 1: Abschied von Heinz-Werner Meyer, 1994; Publication (Box 21, Folder 29)
- Box: 21, Folder: 30, Publication (Box 21, Folder 30)
  - Item 1: Ein blick hinter den Eisernen Vorhang, 1951; Publication (Box 21, Folder 30)
    Author: Internationalen Bundes Freier Gewerkschaften
- Box: 21, Folder: 31, Publication (Box 21, Folder 31)
  - Item 1: Rules and Director Love og Adressefortegnelse Satzungen und Adressenverzeichnis, 1952; Publication (Box 21, Folder 31)
- Box: 21, Folder: 32, Publication (Box 21, Folder 32)
  - Item 1: Satzung, 1953; Publication (Box 21, Folder 32)
- Box: 21, Folder: 33, Publication (Box 21, Folder 33)
  - Item 1: Studien Handbuch Internationale Wanderungsfragen, 1954; Publication (Box 21, Folder 33)
- Box: 21, Folder: 34, Publication (Box 21, Folder 34)
  - Item 1: Ein neuer Schwindel, 1955; Publication (Box 21, Folder 34)
    Author: Internationalen Bund Freier Gewerkschaften
- Box: 21, Folder: 35, Publication (Box 21, Folder 35)
  - Item 1: Frauen Dies ist auch euer Kampf, 1956; Publication (Box 21, Folder 35)
- Box: 21, Folder: 36, Publication (Box 21, Folder 36)
  - Item 1: Arbeiterbildung Schlussel zum Fortschritt, 1959; Publication (Box 21, Folder 36)
  - Item 2: Vortragsdisposition Die Geschichte der Internationalen Gewerkschaftsbewegung, 1959; Publication (Box 21, Folder 36)
  - Item 3: Internationaler bund Freier Gewerkschaften Sechster Weltkongress, 1959; Publication (Box 21, Folder 36)
- Box: 21, Folder: 37, Publication (Box 21, Folder 37)
  - Item 1: Arbeiterfause gegen Hammer und Sichel, 1950; Publication (Box 21, Folder 37)
  - Item 2: Berufstatige Frauen, 1950; Publication (Box 21, Folder 37)
  - Item 3: Die Frau und der Funfjahrplan, 1950; Publication (Box 21, Folder 37)
  - Item 4: Der Sowjetzonenfluchtling in der Bundesrepublik, 1950; Publication (Box 21, Folder 37)
- Box: 22, Folder: 1, Publication (Box 22, Folder 1)
  - Item 1: Die Freien Gewerkschaften im Kampf fur die Freiheit Afrikas, 1961; Publication (Box 22, Folder 1)
  - Item 2: Kurze Geschichte Der Internationalen Gewerkschaftsbewegung, 1961; Publication (Box 22, Folder 1)
  - Item 3: Was ist der IBFG Wie Arbeitet er Was Leistet er, 1961; Publication (Box 22, Folder 1)
- Box: 22, Folder: 2, Publication (Box 22, Folder 2)
  - Item 1: Die Internationalen Berufs-Sekretariate, 1962; Publication (Box 22, Folder 2)
- Box: 22, Folder: 3, Publication (Box 22, Folder 3)
  - Item 1: Der IBFG und die Berufstatigen Frauen, 1963; Publication (Box 22, Folder 3)
  - Item 2: Die Gewerkschaften im demokratischen Staat, 1963; Publication (Box 22, Folder 3)
  - Item 3: Gewerkschafts Schule im herzen afrikas, 1963; Publication (Box 22, Folder 3)
  - Item 4: Die Asiatische Gewerkschaftsakademie, 1963; Publication (Box 22, Folder 3)
  - Item 5: Was ist der IBFG wie Arbeiitet er was Leistet er, 1963; Publication (Box 22, Folder 3)
  - Item 6: In Freiheit leben den Frieden gewinnen, 1963; Publication (Box 22, Folder 3)
  - Item 7: Der Kampf fur den Wirtschaftlichen und Sozialen Fortschritt, 1963; Publication (Box 22, Folder 3)
- Box: 22, Folder: 4, Publication (Box 22, Folder 4)
  - Item 1: Kurze Geschichte der Internationalen Gewerkschaftsbewegung, 1965; Publication (Box 22, Folder 4)
- Box: 22, Folder: 5, Publication (Box 22, Folder 5)
  - Item 1: Der Kampf der freien Gewerkschaften um wirtschaftlichen und sozialen Fortschritt, 1966; Publication (Box 22, Folder 5)
  - Item 2: Labour Management Relations in Western Europe, 1966; Publication (Box 22, Folder 5)
  - Item 3: The Role of Trade Unions in the Economic Development of Europe, 1966; Publication (Box 22, Folder 5)
- Box: 22, Folder: 6, Publication (Box 22, Folder 6)
  - Item 1: Die Internationalen Berufs sekretariate, 1967; Publication (Box 22, Folder 6)
- Box: 22, Folder: 7, Publication (Box 22, Folder 7)
  - Item 1: Finanzierung des wohnungsbaus, 1968; Publication (Box 22, Folder 7)
- Box: 22, Folder: 8, Publication (Box 22, Folder 8)
  - Item 1: Zwanzig Jahre, 1969; Publication (Box 22, Folder 8)
- Box: 22, Folder: 9, Publication (Box 22, Folder 9)
  - Item 1: Der Internationale Solidaritatsfonds, 1960; Publication (Box 22, Folder 9)
  - Item 2: die Verteidigung der Gewerkschaftsrechte, 1960; Publication (Box 22, Folder 9)
  - Item 3: Ein Programm fur die Berufstatigen Frauen, 1960; Publication (Box 22, Folder 9)
- Box: 22, Folder: 10, Publication (Box 22, Folder 10)
  - Item 1: Jugend und lebenslanges Lernen, 1970; Publication (Box 22, Folder 10)
- Box: 22, Folder: 11, Publication (Box 22, Folder 11)
  - Item 1: Inflation und Arbeitsmarkt, 1971; Publication (Box 22, Folder 11)
  - Item 2: Die multinationalen Gesellschaften, 1971; Publication (Box 22, Folder 11)
- Box: 22, Folder: 12, Publication (Box 22, Folder 12)
  - Item 1: Viewpoints, 1971; Publication (Box 22, Folder 12)
  - Item 2: Die Wirtschaftsentwicklung und die freien Gewerkschaften, 1971; Publication (Box 22, Folder 12)
- Box: 22, Folder: 13, Publication (Box 22, Folder 13)
  - Item 1: Denkschrift der Freien Gewerkschaften an die IAO, 1972; Publication (Box 22, Folder 13)
  - Item 2: Einige Aspekte aus der Mitsprache der Arbeitnehmer, 1972; Publication (Box 22, Folder 13)
    Author: Christer Asplund
  - Item 3: Abkommen von Lome Ein Leitfaden fur Gewerkschafter, 1972; Publication (Box 22, Folder 13)
  - Item 4: Lehrhilfen in der Arbeiterbildung Bergendal Schweden, 1972; Publication (Box 22, Folder 13)
- Box: 22, Folder: 14, Publication (Box 22, Folder 14)
  - Item 1: Der IBFG Stellt Sich der Zukunft, 1973; Publication (Box 22, Folder 14)
  - Item 2: Die Mitwirkung der Jungen Arbeitnhemer an der Bildungsreform, 1973; Publication (Box 22, Folder 14)
- Box: 22, Folder: 15, Publication (Box 22, Folder 15)
  - Item 1: Demokratie im Arbeitsleben, 1975; Publication (Box 22, Folder 15)
  - Item 2: Kontrolle der Multinationalen, 1975; Publication (Box 22, Folder 15)
  - Item 3: Die Rechte der berufstatigen Frau, 1975; Publication (Box 22, Folder 15)
- Box: 22, Folder: 16, Publication (Box 22, Folder 16)
  - Item 1: Fur eine neue Wirtschafts und Sozialordnung, 1978; Publication (Box 22, Folder 16)
  - Item 2: Wirtschaftliche Sicherheit und Soziale Gerechtigkeit, 1978; Publication (Box 22, Folder 16)
- Box: 22, Folder: 17, Publication (Box 22, Folder 17)
  - Item 1: Leben und Arbeiten in Bonn, 1979; Publication (Box 22, Folder 17)
- Box: 22, Folder: 18, Publication (Box 22, Folder 18)
  - Item 1: Rasse und Rassenvorurteile, 1970; Publication (Box 22, Folder 18)
- Box: 22, Folder: 19, Publication (Box 22, Folder 19)
  - Item 1: Otto Kersten, 1980; Publication (Box 22, Folder 19)
- Box: 22, Folder: 20, Publication (Box 22, Folder 20)
  - Item 1: Satzung Geschaftsordnung fur den Kongress, 1983; Publication (Box 22, Folder 20)
- Box: 22, Folder: 21, Publication (Box 22, Folder 21)
  - Item 1: Gewerkschaften gegen Apartheid, 1984; Publication (Box 22, Folder 21)
  - Item 2: Gewerkschafts-rechte Ubersicht uber Verletzungen, 1984; Publication (Box 22, Folder 21)
- Box: 22, Folder: 22, Publication (Box 22, Folder 22)
  - Item 1: Erwerbs-tatige Frauen, 1985; Publication (Box 22, Folder 22)
  - Item 2: Gewerkschafts-rechte Ubersicht uber Verletzungen, 1985; Publication (Box 22, Folder 22)
- Box: 22, Folder: 23, Publication (Box 22, Folder 23)
  - Item 1: Gewerkschaftsrechte Ubersicht uber Verletzungen, 1992; Publication (Box 22, Folder 23)
- Box: 22, Folder: 24, Publication (Box 22, Folder 24)
  - Item 1: 80 jahre Internationale Solidaritat, 1987; Publication (Box 22, Folder 24)
    Author: Internationale Federation von Chemie, Energie, und Fabriksarbetarfederationen
- Box: 22, Folder: 25, Publication (Box 22, Folder 25)
  - Item 1: Bergbauwirtschaftspolitik heute und morgen, 1958; Publication (Box 22, Folder 25)
    Author: Industriegewerkschaft Bergbau
  - Item 2: Betriebsrate in der betrieblichen Mitbestimmung in der Grubensicherheit und im Arbeitsschutz, 1958; Publication (Box 22, Folder 25)
  - Item 3: Arbeitsstudien und Arbeitsbewertung im westdeutschen Steinkohlenbergbau, 1958; Publication (Box 22, Folder 25)
  - Item 4: Die wirtschaftspolitische Lage des Bergbaus, 1959; Publication (Box 22, Folder 25)
- Box: 22, Folder: 26, Publication (Box 22, Folder 26)
  - Item 1: Meet IGM, 1950; Publication (Box 22, Folder 26)
- Box: 22, Folder: 27, Publication (Box 22, Folder 27)
  - Item 1: Die Industrie und Handelskammern heute, 1977; Publication (Box 22, Folder 27)
    Author: Rolf Rodenstock Gerhard Leminsky
- Box: 22, Folder: 28, Publication (Box 22, Folder 28)
  - Item 1: Die Auswirkungen Moderner Technologie, 1979; Publication (Box 22, Folder 28)
    Author: Internationaler Metallgewerkschaftsbund
  - Item 2: Arbeitszeitkaufkraft ein Internationaler Vergleich, 1985; Publication (Box 22, Folder 28)
  - Item 3: 75 Jahre Eiserne Internationale, Publication (Box 22, Folder 28)
  - Item 4: Mikroelektronik und Arbeitsplatze, Publication (Box 22, Folder 28)
- Box: 22, Folder: 29, Publication (Box 22, Folder 29)
  - Item 1: Ein kurzer Uberblick uber Geschichte und Tatigkeit, Publication (Box 22, Folder 29)
    Author: Internationalen Transportarbeiter Foderation
  - Item 2: Die Rechtmabigkeit des Streiks auf auslandishcen Schiffen in deutschen Hafen, 1983; Publication (Box 22, Folder 29)
- Box: 22, Folder: 30, Publication (Box 22, Folder 30)
  - Item 1: 60 Jahre, 1950; Publication (Box 22, Folder 30)
    Author: Metall und Bergargeiter Gewerkschaft
- Box: 22, Folder: 31, Publication (Box 22, Folder 31)
  - Item 1: Der Schuman-Plan, 1950; Publication (Box 22, Folder 31)
    Author: Unabhangigen Gewerkschafts Organisation
- Box: 22, Folder: 32, Publication (Box 22, Folder 32)
  - Item 1: Der konsumgenossenschaftliche Grundauftrag gegenwartig und kunftig, 1961; Publication (Box 22, Folder 32)
    Author: Prof. Dr. Reinhold Henzler
- Box: 22, Folder: 33, Publication (Box 22, Folder 33)
  - Item 1: Bildung und Erziehund fur Europa, 1990; Publication (Box 22, Folder 33)
    Author: Wilhelm Ebert
  - Item 2: Bildungspolitik zwischen Trennung und Gemeinsamkeit, 1992; Publication (Box 22, Folder 33)
    Author: Verband Bildung und Erziehung
- Box: 22, Folder: 34, Publication (Box 22, Folder 34)
  - Item 1: Die Leitenden Organe des WGB, 1953; Publication (Box 22, Folder 34)
    Author: Weltgewerkschaftsbund
- Box: 22, Folder: 35, Publication (Box 22, Folder 35)
  - Item 1: Dokumente Tatsachen fur die Aktionseinheit, 1954; Publication (Box 22, Folder 35)
  - Item 2: Dokumente der Tagung des Exekutiv Buros, 1954; Publication (Box 22, Folder 35)
- Box: 22, Folder: 36, Publication (Box 22, Folder 36)
  - Item 1: Gemeinsames Handeln im gemeinsamen Interesse, 1969; Publication (Box 22, Folder 36)
  - Item 2: Internationaler Tag uber funktionelle Alphabetisierung, 1969; Publication (Box 22, Folder 36)
- Box: 22, Folder: 37, Publication (Box 22, Folder 37)
  - Item 1: Arbeiter und Gewerkschaften gegen die Apartheid, 1960; Publication (Box 22, Folder 37)
  - Item 2: Kollektiv vertrage, 1960; Publication (Box 22, Folder 37)
- Box: 22, Folder: 38, Publication (Box 22, Folder 38)
  - Item 1: Die Gewerkschaften und die Vereinten Nationen, 1973; Publication (Box 22, Folder 38)
- Box: 22, Folder: 39, Publication (Box 22, Folder 39)
  - Item 1: Vertrag uber die Forderung der Berufsbildung in der Druckindustrie, 1990; Publication (Box 22, Folder 39)
    Author: Zentral Fachausschub
  - Item 2: Geschaftsordnung, 1990; Publication (Box 22, Folder 39)
- Box: 22, Folder: 40, Publication (Box 22, Folder 40)
  - Item 1: Die danische Regiserungs gesetzvorlage zur Demokratie in der Wirtschaft, 1970; Publication (Box 22, Folder 40)
    Author: Gewerkschaftsbund Landsorganisationen
- Box: 22, Folder: 41, Publication (Box 22, Folder 41)
  - Item 1: Gerechte Vergutung fur hohere Leistung, 1960; Publication (Box 22, Folder 41)
    Author: Confederation generale du travail
  - Item 2: Die CGT, 1960; Publication (Box 22, Folder 41)
  - Item 3: Zum bundertsten Jahrestag der Pariser Kommune, 1975; Publication (Box 22, Folder 41)
- Box: 22, Folder: 42, Publication (Box 22, Folder 42)
  - Item 1: Merkblatter fur Auslandsreisen, 1950; Publication (Box 22, Folder 42)
    Author: Deutschen Gewerkschaftsbundes
- Box: 22, Folder: 43, Publication (Box 22, Folder 43)
  - Item 1: Die Jugoslawischen Gewerkschaften, 1970; Publication (Box 22, Folder 43)
    Author: Jugoslavia
  - Item 2: Die Arbeiter rentenversicherung, 1987; Publication (Box 22, Folder 43)
- Box: 22, Folder: 44, Publication (Box 22, Folder 44)
  - Item 1: Nicaragua hat Zukunft, 1980; Publication (Box 22, Folder 44)
  - Item 2: Ansichten von Nicaragua, 1980; Publication (Box 22, Folder 44)
- Box: 22, Folder: 45, Publication (Box 22, Folder 45)
  - Item 1: Die Rolle der Arbeiter Bewegung in der Kultur Einer Humanitaren Welt, 1963; Publication (Box 22, Folder 45)
  - Item 2: Vermogensbildung in Arbeitnehmerhand, 1966; Publication (Box 22, Folder 45)
    Author: Walter Hesselbach
  - Item 3: Die Gewerkschaften in der nationalisierten Arbeitswelt von morgen, 1971; Publication (Box 22, Folder 45)
    Author: Hermann Wallraff
  - Item 4: Arbeits verfassungs gesetz, 1973; Publication (Box 22, Folder 45)
    Author: Verlag des Osterreichischen Gewerkschaftsbundes
  - Item 5: Eisenbahner schon immer im Dienste Osterreichs, 1985; Publication (Box 22, Folder 45)
  - Item 6: Sicher erfolgreich, 1985; Publication (Box 22, Folder 45)
  - Item 7: Die Betriebszeitung, 1988; Publication (Box 22, Folder 45)
  - Item 8: Wir Wollen weiter wachsen, 1988; Publication (Box 22, Folder 45)
- Box: 22, Folder: 46, Publication (Box 22, Folder 46)
  - Item 1: Theorie und Praxis der Lohnpolitik in Schweden, 1964; Publication (Box 22, Folder 46)
    Author: Schwedischer Gewerkschaftsbund
  - Item 2: Betriebs Demokratie, 1971; Publication (Box 22, Folder 46)
  - Item 3: Schwedischer Gewerkschaftsbund, 1970; Publication (Box 22, Folder 46)
  - Item 4: Die Zukunft des europaischen Wohlfartsstaates, 1993; Publication (Box 22, Folder 46)
- Box: 22, Folder: 47, Publication (Box 22, Folder 47)
  - Item 1: Sozialattaches ja nein, 1955; Publication (Box 22, Folder 47)
    Author: Heinz Schmidt
  - Item 2: Zeittabellen von, 1955; Publication (Box 22, Folder 47)
  - Item 3: Sozialismus und freie Gewerkschaften, Publication (Box 22, Folder 47)
  - Item 4: Automation und Gewerkschaften, 1958; Publication (Box 22, Folder 47)
- Box: 23, Folder: 1, Publication (Box 23, Folder 1)
  - Item 1: 50 Jahre Einheitsgewerkschaft der Bau und Holzarbeiter, 1972; Publication (Box 23, Folder 1)
- Box: 23, Folder: 2, Publication (Box 23, Folder 2)